臺灣桃園地方法院刑事判決
110年度審易字第855號
110年度審易字第1175號
公  訴  人  臺灣桃園地方檢察署檢察官
被      告  胡志忠



上列被告因竊盜案件，經檢察官提起公訴（109年度偵字第34161
號、110年度偵緝字第1429號），被告就被訴事實為有罪陳述，
本院裁定進行簡式審判程序，合併審理判決如下：
    主  文
胡志忠共同犯踰越門窗侵入住宅竊盜罪，累犯，處有期徒刑柒月
；又犯踰越門窗侵入住宅竊盜罪，累犯，處有期徒刑柒月。應執
行有期徒刑拾月。
未扣案之犯罪所得新臺幣壹萬陸仟元、金戒指貳只及金手鐲壹只
均沒收，如全部或一部不能沒收或不宜執行沒收時，追徵其價額
。
    事  實
一、農裕鵬(所涉竊盜案件另經本院判決確定)、胡志忠共同意圖
    為自己不法之所有，基於加重竊盜之犯意聯絡，於民國109
    年8月11日下午1時許，在桃園市○○區○○街00號4樓陳庚園之
    住宅，先後踰越窗戶而侵入該住宅後，竊取陳庚園放置於上
    址內之新臺幣(下同)3萬2,000元及行動電話1支(REALME牌，
    型號：RMX1911)後離去，胡志忠與農裕鵬平分上開3萬2,000
    元，並由農裕鵬取得上開行動電話。
二、胡志忠意圖為自己不法之所有，基於竊盜犯意，於109 年8 
    月13日下午4 時許，見桃園市○○區○○路0000巷00號鄧愛蓮住
    處浴室氣窗未鎖，遂沿防火巷攀爬侵入鄧愛蓮住處，徒手竊
    取鄧愛蓮所有之金戒指2 只及金手鐲1 只，得手後搭乘許漢
    鑫（所涉竊盜罪業經臺灣桃園地方檢察署以110年度偵字第1
    078號案件為不起訴處分）騎乘之車牌號碼000-000 號普通
    重型機車離去。
三、案經陳庚園訴由桃園市政府警察局龜山分局，鄧愛蓮訴由桃
    園市政府警察局桃園分局報告臺灣桃園地方檢察署檢察官偵
    查起訴。
　　理  由
一、按刑事訴訟法第273條之1第1項規定除被告所犯為死刑、無
    期徒刑、最輕本刑為3年以上有期徒刑之罪或高等法院管轄
    第一審案件者外，於審判期日前之準備程序進行中，被告先
    就被訴事實為有罪之陳述時，審判長得告知被告簡式審判程
    序之旨，並聽取當事人、代理人、辯護人及輔佐人之意見後
    ，裁定進行簡式審判程序。經查，被告胡志忠被訴之竊盜案
    件，非前開不得進行簡式審判程序之案件，被告於本院準備
    程序進行中就被訴事實為有罪之陳述（見本院審易字第1175
    號卷第185至189頁），且經本院告知被告簡式審判程序之旨
    ，復聽取被告及檢察官之意見後，裁定依上開刑事訴訟法第
    273條之1第1項之規定，由受命法官獨任進行簡式審判程序
    ，是本案之證據調查，依刑事訴訟法第273條之2規定，不受
    同法第159條第1項、第161條之2、第161條之3、第163條之1
    及第164條至第170條規定之限制，合先敘明。
二、上開犯罪事實，迭據被告於本院準備程序及審理中坦承不諱
    （見本院審易字第1175號卷第185至194頁），核與證人即告
    訴人陳庚園、鄧愛蓮於警詢之證述相符（見偵字第34161號
    卷第85至86頁，見偵字第1078號卷第19至20頁），及證人許
    漢鑫於警詢及偵訊之證述相符、蔡秋美於警詢之證述相符（
    見偵字第1078號卷第13至17頁、第21至22頁、第251至257頁
    ），並有車輛詳細資料報表、現場畫面、監視器錄影畫面翻
    拍照片、桃園市政府警察局桃園分局現場勘查採證紀錄表（
    見偵字第34161號卷第123頁、第125至151頁；偵字第1078號
    卷第49至64頁、第211至230頁）等附卷可證，堪認前揭被告
    任意性自白符實。本案事證明確，被告犯行均堪認定，俱應
    依法論科。
三、論罪科刑
（一）核被告就事實一、二所為，均係犯刑法第321條第1項第1
      款、第2款之踰越門窗侵入住宅竊盜罪；被告與同案被告
      農裕鵬就事實一之加重竊盜犯行，有犯意聯絡及行為分擔
      ，應論以共同正犯。被告分別犯上開2次加重竊盜犯行，
      犯意各別，行為互殊，應分論併罰。起訴書就事實二部分
      漏未論及第321條第1項第2款，業經檢察官當庭補充，本
      院並告以被告罪名供其答辯，無礙其防禦權行使，本院自
      得予以審理，併此敘明。
（二）被告胡志忠前因①搶奪案件，經本院以97年度審訴字第234
      5號判決分別判處有期徒刑9月（共4罪），應執行有期徒
      刑2年6月確定；②施用毒品案件，經本院以97年度審訴字
      第2037號判決判處有期徒刑1年確定；③竊盜案件，經本院
      以97年度審簡字第556號判決判處有期徒刑4月確定；④施
      用毒品案件，經本院以97年度審訴字第3299號判決分別判
      處有期徒刑1年、4月，應執行有期徒刑1年2月確定；上開
      ①至④案件，嗣經本院以98年度聲字第3167號裁定定應執行
      刑有期徒刑4年10月確定；⑤竊盜案件，經本院以98年度審
      易字第1509號判決判處有期徒刑7月確定；⑥施用毒品案件
      ，經本院以98年度審訴字第2788號判決分別判處有期徒刑
      1年、4月，應執行有期徒刑1年2月確定；⑦竊盜案件，經
      本院以98年度易字第1301號判決判處有期徒刑10月確定；
      上開⑤至⑦案件，嗣經本院以99年度聲字第1209號裁定定應
      執行有期徒刑2年5月確定，與前開應執行有期徒刑4年10
      月接續執行，於104年7月22日縮短刑期假釋出監，假釋期
      間併付保護管束，嗣經撤銷假釋，尚餘殘刑有期徒刑1年2
      月又17日；⑧竊盜案件，經本院以106年度審易字第2991號
      判決分別判處有期徒刑7月（共2罪），應執行有期徒刑1
      年確定；⑨施用毒品案件，經本院以106年度審訴字第396
      號判決判處有期徒刑1年確定；上開⑧、⑨案件，嗣經本院
      以107年度聲字第1322號裁定定應執行有期徒刑1年10月確
      定，並與上開殘刑1年2月又17日接續執行，於108年7月1
      日縮短刑期假釋出監，假釋期間併付保護管束，迄108年1
      1月5日保護管束期滿，未經撤銷，未執行刑以已執行論，
      有卷附臺灣高等法院被告前案紀錄表可稽。被告受徒刑之
      執行完畢，5年內故意再犯本件為有期徒刑以上之罪，為
      累犯。又司法院大法官於108年2月22日就累犯規定是否違
      憲乙事，作成釋字第775號解釋：「有關累犯加重本刑部
      分，不生違反憲法一行為不二罰原則之問題。惟其不分情
      節，基於累犯者有其特別惡性及對刑罰反應力薄弱等立法
      理由，一律加重最低本刑，於不符合刑法第59條所定要件
      之情形下，致生行為人所受之刑罰超過其所應負擔罪責之
      個案，其人身自由因此遭受過苛之侵害部分，對人民受憲
      法第8條保障之人身自由所為限制，不符憲法罪刑相當原
      則，牴觸憲法第23條比例原則。」本院審酌被告所犯上開
      前案與本案為罪質相同之竊盜案件，被告顯未能記取前案
      科刑之教訓謹慎行事，漠視法紀，其對刑罰之反應力薄弱
      ，未因此產生警惕作用，仍有應予處罰之惡性，而有加重
      其刑之必要，爰參照上開解釋意旨，依刑法第47條第1項
      規定加重其刑。
（三）爰以行為人之責任為基礎，審酌被告不思以正當方式獲取
      財物，竟圖不勞而獲，恣意為本案2 次加重竊盜之犯行，
      顯然欠缺對他人財產權之尊重，所為實屬不該；惟念及被
      告犯後坦承犯行，犯後態度尚可，衡以被告之犯罪動機、
      情節、所生危害暨其生活及經濟狀況、素行、年紀及智識
      程度等一切情狀，分別量處如主文所示之刑，並定其應執
      行刑。
四、按犯罪所得，屬於犯罪行為人者，沒收之；前2項之沒收，
    於全部或一部不能沒收或不宜執行沒收時，追徵其價額，刑
    法第38條之1第1項前段、第3項分別定有明文。次按共同正
    犯之犯罪所得，沒收或追徵，應就各人所分得之數額分別為
    之，先前對共同正犯採連帶沒收犯罪所得之見解，已不再援
    用及供參考（最高法院104年第13次刑事庭會議決議意旨參
    照）。所謂各人「所分得」，係指各人「對犯罪所得有事實
    上之處分權限」，法院應視具體個案之實際情形而為認定：
    倘若共同正犯各成員內部間，對於不法利得分配明確時，固
    應依各人實際分配所得沒收；然若共同正犯成員對不法所得
    並無處分權限，其他成員亦無事實上之共同處分權限者，自
    不予諭知沒收（最高法院104年度台上字第3937號判決亦同
    此旨）。經查，本案被告與同案被告農裕鵬就犯罪事實一部
    分，共同竊得如事實一所示之物，並分配贓款、贓物，業據
    渠等供承在卷，是本案被告就事實一部分，分得贓款1萬6,0
    00元，及其於事實二部分竊得金戒指2只及金手鐲1只，皆為
    其犯罪所得，並未扣案，且亦未合法發還被害人，俱應依刑
    法第38條之1第1項前段、第3項規定，宣告沒收，於全部或
    一部不能沒收或不宜執行沒收時，分別追徵其價額。
據上論斷，應依刑事訴訟法第273條之1第1項、第299條第1項前
段(本案採判決精簡原則，僅引述程序法條)，判決如主文。
本案經檢察官賴怡伶到庭執行職務。
中　　華　　民　　國　　111 　年　　4 　　月　　11　　日
                    刑事審查庭     法  官     高上茹
以上正本證明與原本無異。
如不服本判決應於收受判決後20日內向本院提出上訴書狀，並應
敘述具體理由。其未敘述上訴理由者，應於上訴期間屆滿後20日
內向本院補提理由書(均須按他造當事人之人數附繕本)「切勿逕
送上級法院」。
                                   書記官     蔡宛軒
中　　華　　民　　國　　111 　年　　4 　　月　　11　　日
附錄本判決論罪法條全文：
中華民國刑法第321 條
犯前條第一項、第二項之罪而有下列情形之一者，處六月以上五
年以下有期徒刑，得併科五十萬元以下罰金：
一、侵入住宅或有人居住之建築物、船艦或隱匿其內而犯之。
二、毀越門窗、牆垣或其他安全設備而犯之。
三、攜帶兇器而犯之。
四、結夥三人以上而犯之。
五、乘火災、水災或其他災害之際而犯之。
六、在車站、港埠、航空站或其他供水、陸、空公眾運輸之舟、
    車、航空機內而犯之。
前項之未遂犯罰之。